【裁判字號】    89,上易,204
【裁判日期】    890322
【裁判案由】    業務侵占
【裁判全文】
臺灣高等法院臺中分院刑事判決              民國八十九年度上易字第二○四號
    上  訴  人  台灣台中地方法院檢察署檢察官
    被      告  乙○○
    選任辯護人  林坤勇
右上訴人因被告業務侵占案件，不服臺灣臺中地方法院中華民國八十八年十二月九日
第一審判決（民國八十八年度易字第七一三號，起訴案號：臺灣臺中地方法院檢察署
民國八十七年度偵字第一六三九九號），提起上訴，本院判決如左：
    主      文
上訴駁回。
    理      由
一、本案經本院審理結果，認第一審法院判決被告乙○○(以下簡稱被告)無罪，尚無
    不當，應予維持，並引用第一審判決書記載之理由（如附件）。
二、檢察官上訴意旨略以：被告代為出售金樺達鞋廠後，數年間，未與告訴人丙○○
    、汪玉華協談，且出售後，支付債務之餘款未見給付告訴人等，可見被告有侵占
    之意圖云云，惟查原判決為何以被告已將出售該鞋廠之價金抵銷鞋廠積欠之債務
    後，餘款以四十萬元整數由黃進祥匯給告訴人，尚難認被告有業務侵占情事，已
    於判決理由欄，詳予說明，且被告於本院審理時陳稱，該餘款係委由承買人黃進
    祥轉交告訴人等，因在大陸與台灣之告訴人等聯絡未著，而延誤給付等語，自不
    能證明被告犯罪，又檢察官在本院審理時，亦未提出其他不利於被告之證據，是
    其上訴為無理由，應予駁回。
三、據上論斷，應依刑事訴訟法第三百七十三條、第三百六十八條，判決如主文。
本案經檢察官丁○○到庭執行職務。
中      華      民      國    八十九      年      三      月    二十二  日
                                  臺灣高等法院臺中分院刑事第一庭
                                        審判長法  官  陳  嘉  雄
                                              法  官  龔  永  昆
                                              法  官  陳  登  源
右正本證明與原本無異。
不得上訴。
                                              書記官  林  桂  鳳
中      華      民      國    八十九      年      三      月   二十三   日
                                                                        Ａ
臺灣臺中地方法院刑事判決                          八十八年度易字第七一三號
    公  訴  人  台灣台中地方法院檢察署檢察官
    被      告  乙○○  男四十四歲（民國○○○年○○月○○日生）
                        住台中縣石岡鄉○○村○○路和順巷六六號
                        身分證統一編號：Ｌ一0000000號
    選任辯護人  林坤勇律師
右列被告因業務侵占案件，經檢察官提起公訴（八十七年度偵字第一六三九九號），
本院判決如左：
    主  文
乙○○無罪。
    理  由
一、公訴意旨略以：被告乙○○於民國八十三、四年間，邀請告訴人丙○○、甲○○
    共同前往大陸投資，告訴人二人遂於八十五年各出資新台幣 (下同）一百餘萬元
    ，承受大陸金樺達鞋廠，告訴人二人即將工廠事務全權委由被告處理，被告因而
    為從事業務之人。嗣丙○○於八十五年十一月間認該鞋廠無法繼續經營，委託被
    告轉賣變價；被告於八十六年三月廿四日，在大陸地區廣東省之金樺達鞋廠內與
    案外人黃進祥簽約，以二百七十萬元之代價將鞋廠出售予黃進祥之後，竟基於為
    自己不法所有之犯意，將所得款項予以侵占入己，因認被告涉犯刑法第三百三十
    六條第二項業務侵占罪嫌云云。
二、按犯罪事實應依證據認定之，無證據不得推定其犯罪事實，刑事訴訟法第一百五
    十四條定有明文。訊之被告堅詞否認有何業務侵占犯行，辯稱：丙○○公司經營
    發生問題乃委伊出賣鞋廠，伊以二百七十萬元之代價將鞋廠出賣黃進祥，並由黃
    進祥將價金代償鞋廠二百三十一萬八千四百五十六點二五元之債務，餘款三十八
    萬一千五百二十二元以四十萬元整數交付丙○○，伊未將出賣鞋廠之價金侵占等
    語。經查被告受託出賣金樺達鞋廠與黃進祥，賣得價金二百七十萬元，其中金樺
    達鞋廠積欠二百三十一萬八千四百五十六點二五元之債務由黃進祥代為支付與債
    權人等事實，業經黃進祥到庭結證屬實，並有被告提出之委任書、讓渡書、經黃
    進祥確認無誤之收據、協議書、債務明細表等件附卷可稽，又買賣價金扣除金樺
    達鞋廠積欠之債務後，餘款以四十萬元整數由黃進祥匯與告訴人等乙事，亦經告
    訴人等到庭陳述明確。查上開出賣金樺達鞋廠之價金既用以清償金樺達鞋廠積欠
    之債務，餘款並返還告訴人等，自難認被告有何業務侵占情事，被告所為，核與
    業務侵占罪之構成要件有間。此外，本院既查無其他積極證據足資證明被告有何
    犯行，自應為無罪之諭知。
據上論斷，應依刑事訴訟法第三百零一條第一項，判決如主文。
中      華      民      國      八十八    年    十二    月        九    日
                                   臺灣台中地方法院刑事第七庭
                                       法  官  林郁婷
右正本證明與原本無異。
如不服本判決，應於送達後十日內向本院提出上訴狀 （須附繕本） ，上訴於台灣高
等法院台中分院。
                                       書記官
中      華      民      國      八十八    年    十二    月      九      日


司法院資訊處製作；財團法人民間司法改革基金會備份。
